de: Handseifeneigenschaften: Antibakteriell; Antiseptisch; Biologisch abbaubar; Farbstofffrei; Umweltfreundlich; Peeling; Frei von Duftstoffen; Hypoallergen; Befeuchtend; Mit Bimsstein; Nachfüllbare Verpackung; Sonstiges
pt-BR: Recursos do sabonete para mãos: Antibacteriano; Antisséptico; Biodegradáveis; Sem corantes; Ecológico; Esfoliação; Sem fragrância; Hipoalergênico; Hidratante; Com pedra-pomes; Embalagem recarregável; Outro
el: Χαρακτηριστικά σαπουνιού χεριών: Αντιβακτηριδιακό; Αντισηπτικό; Βιοδιασπώμενο; Χωρίς χρωστικές; Φιλικό προς το περιβάλλον; Απολέπιση; Χωρίς αρωματικές ουσίες; Υποαλλεργικό; Για ενυδάτωση; Με ελαφρόπετρα; Επαναγεμιζόμενη συσκευασία; Άλλο
hu: Kézmosószappan jellemzői: Antibakteriális; Antiszeptikus; Biológiailag lebomló; Színezékmentes; Környezetbarát; Hámlasztó; Illatanyagmentes; Hipoallergén; Nedvesítés; Habkővel dúsított; Újratölthető csomagolás; Egyéb
cs: Funkce mýdla na ruce: Antibakteriální; Antiseptické; Biologicky rozložitelné; Bez barviv; Ekologicky šetrné; Exfoliační; Bez vůně; Hypoalergenní; Zvlhčující; S přidanou pemzou; Znovu plnitelné balení; Jiné
bg-BG: Характеристики на сапуна за ръце: Антибактериален; Антисептичен; Биоразградима; Без багрила; Екологично чист; Ексфолиране; Без аромати; Хипоалергенен; Овлажняване; С добавена пемза; Опаковка за презареждане; Други
es: Características del jabón de manos: Antibacteriano; Antiséptico; Biodegradable; Sin tintes; Ecológico; Exfoliante; Sin fragancia; Hipoalergénico; Hidratante; Con piedra pómez; Empaque recargable; Otros
it: Caratteristiche del sapone per le mani: Antibatterico; Antisettico; Biodegradabile; Senza coloranti; Ecologico; Esfoliante; Senza profumo; Ipoallergenico; Emolliente; Con pomice aggiunta; Confezione ricaricabile; Altro
nl: Handzeep functies: Antibacterieel; Antiseptisch; Biologisch afbreekbaar; Kleurstofvrij; Milieuvriendelijk; Exfoliërend; Geurloos; Hypoallergeen; Vochtinbrengend; Met puimsteen; Hervulbare verpakking; Andere
zh-CN: 洗手皂特点: 抗菌; 消毒; 可生物降解; 无染料; 环保; 去角质; 不含香精; 低致敏性; 补水; 添加浮石; 可补充包装; 其他
sk-SK: Vlastnosti mydla na ruky: Antibakteriálny; Antiseptické; Biologicky rozložiteľný; Bez farbív; Ekologický; Exfoliačný; Bez zápachu; Hypoalergénny; Zvlhčujúci; S pemzou; Doplniteľné balenie; Iné
th: คุณสมบัติสบู่ล้างมือ: ต้านแบคทีเรีย; ฆ่าเชื้อ; ย่อยสลายได้ทางชีวภาพ; ปราศจากสีย้อม; เป็นมิตรต่อสิ่งแวดล้อม; ผลัดเซลล์ผิว; ปราศจากน้ำหอม; สูตรลดการเกิดอาการแพ้; เติมความชุ่มชื้น; เติมหินพัมมิซ; บรรจุภัณฑ์เติมได้; อื่นๆ
pl: Cechy mydła do rąk: Antybakteryjny; Antyseptyczny; Biodegradowalny; Bezbarwny; Przyjazna dla środowiska; Złuszcza; Bezzapachowy; Hipoalergiczny; Nawilżający; Z dodatkiem pumeksu; Opakowanie wielokrotnego napełniania; Inne
ru: Характеристики мыла для рук: Антибактериальный; Антисептическое; Биоразлагаемый; Без красителей; Экологичные; Отшелушивание; Без отдушек; Гипоаллергенный; Увлажнение; С добавлением пемзы; Многоразовая упаковка; Другой
lt-LT: Rankų muilo savybės: Antibakterinis; Antiseptinis; Biologiškai skaidūs; Be dažiklių; Ekologiški; Eksfolijuojamasis; Be kvapiklių; Hipoalerginis; Drėkinamasis; Su pemza; Pakartotinio užpildymo pakuotė; Kita
fi: Käsisaippuan ominaisuudet: Antibakteerinen; Antiseptinen; Biohajoava; Väriaineeton; Ympäristöystävälliset; Kuoriva; Tuoksuton; Hypoallergeeninen; Kosteuttava; Hohkakivellä; Täytettävä pakkaus; Muu
ja: ハンドソープ機能: 抗菌; 防腐; 生分解性; 染料フリー; 環境に優しい; 角質除去; 無香; 低刺激性; モイスチャライジング; 軽石配合; 詰め替え可能パッケージ; その他
da: Håndsæbefunktioner: Antibakteriel; Antiseptisk; Biologisk nedbrydeligt; Farvefri; Miljøvenlig; Eksfolierende; Duftfri; Hypoallergenisk; Fugtgivende; Med pimpsten; Genopfyldelig emballage; Andet
sv: Handtvålens funktioner: Antibakteriell; Antiseptisk; Biologiskt nedbrytbar; Färgfri; Miljövänlig; Exfolierande; Doftfri; Hypoallergen; Återfuktande; Med pimpsten; Påfyllningsbar förpackning; Övrigt
ro-RO: Caracteristicile săpunului pentru mâini: Antibacterian; Antiseptic; Biodegradabil; Fără vopsea; Ecologic; Exfoliant; Fără parfum; Hipoalergenică; Menține hidratarea; Cu piatră ponce adăugată; Ambalaj reîncărcabil; Altele
vi: Tính năng xà phòng rửa tay: Kháng khuẩn; Sát trùng; Phân hủy sinh học; Không có thuốc nhuộm; Thân thiện với môi trường; Tẩy tế bào chết; Không hương liệu; Không làm dị ứng; Dưỡng ẩm; Có thêm đá bọt; Bao bì nạp lại được; Khác
pt-PT: Características do sabonete para mãos: Antibacteriano; Antissético; Biodegradável; Sem corantes; Ecológico; Esfoliante; Sem perfume; Hipoalergénico; Umectante; Com pedra-pomes; Embalagem recarregável; Outro
fr: Caractéristiques du savon pour les mains: Antibactérien; Antiseptique; Biodégradable; Sans colorant; Respectueux de l’environnement; Exfoliant; Sans parfum; Hypoallergénique; Hydratant; Avec pierre ponce; Emballage rechargeable; Autre
nb: Håndsåpefunksjoner: Antibakteriell; Antiseptisk; Biologisk nedbrytbar; Fargefri; Miljøvennlig; Eksfolierende; Duftfri; Hypoallergenisk; Fuktighetsgivende; Tilsatt pimpstein; Påfyllbar emballasje; Annet
en: Hand soap features: Antibacterial; Antiseptic; Biodegradable; Dye-free; Eco friendly; Exfoliating; Fragrance-free; Hypoallergenic; Moisturizing; Pumice added; Refillable packaging; Other
ko: 핸드 비누 기능: 항균; 살균; 생분해성; 무염료; 친환경; 각질 제거; 무향; 저자극성; 보습; 경석 함유; 리필 가능 포장; 기타
tr: El sabunu özellikleri: Antibakteriyel; Antiseptik; Biyoçözünür; Boyasız; Çevre dostu; Peeling etkisi; Kokusuz; Hipoalerjenik; Nemlendirici; Ponza taşı eklenmiş; Yeniden doldurulabilir ambalaj; Diğer
hr-HR: Značajke sapuna za ruke: Antibakterijsko; Antiseptički; Biorazgradivo; Bez boja; Ekološki prihvatljivo; Eksfolijacija; Bez mirisa; Hipoalergeno; Vlaženje; S dodanim plovućcem; Ambalaža za punjenje; Ostalo
sl-SI: Značilnosti mila za roke: Antibakterijsko; Antiseptični; Biorazgradljivo; Brez barvil; Okolju prijazno; Piling; Neodišavljeno; Hipoalergensko; Vlaženje; Z dodanim plovčcem; Embalaža za ponovno polnjenje; Drugo
zh-TW: 洗手皂特色: 抗菌; 消毒; 可生物降解; 無染料; 環保; 去角質; 無香; 低過敏性; 保濕; 添加浮石; 可補充包裝; 其他